Víctor Alonso Lliuya Villagaray

Egresado en Ingeniería de Sistemas | Scrum | Devops Master | ITIL



Sobre mí

Egresado de la carrera Ingeniería de Sistemas e Informática en la Universidad Nacional Mayor de San Marcos, certificado oficialmente en SCRUM Fundamentals, ITIL Foundation V3 y DevOps Master. Cuento con más de 2 años de experiencia laboral en los cuales desempeñado funciones en distintas unidades como Service Desk, Gestión de Servicios y Proyectos de TI, Desarrollo de Aplicaciones (como actividades independientes) e Infraestructura de TI.

Contacto



Correo:

alonso.victor38@gmail.com

Teléfono: 943 220 448

Dirección:

Mz A4 Lote 1 – Sector Alpes de Manchay - Pachacamac

Idiomas



Español: Nativo Inglés: Intermedio

Certificaciones



DevOps Master Certified EXIN Marzo 2018

IT Service Management Fundation - ITIL AXELOS Global Best Practice Marzo 2017

Scrum Certified Foundation Scrum Study Marzo 2017

Formación

Ingeniería de Sistemas

Universidad Nacional Mayor de San Marcos (2013 - 2018)

Fundamentos en la Gestión de Servicios de TI bajo el enfoque de ITIL **PMC Consultant Latam** (diciembre 2016)

Gestión de la Integración y Entrega Continua bajo en enfoque DevOps **PMC Consultant Latam** (marzo 2018)

Experiencia

Alvitech Perú SAC (enero 2018 – Actualidad)

Analista de Sistemas

Funciones:

- Diseño y desarrollo de aplicaciones web, utilizando php y javascript.
- Implementación y despliegue de infraestructura de TI.

Hosting Labs SAC (diciembre 2017 – Actualidad)

Administrador de sistemas

Funciones:

- Administración de servidores Linux y Windows
- Atención y gestión de incidencias y requerimientos de los clientes
- Monitoreo de alertas de la infraestructura de la empresa y clientes.
- Despliegue de servidores Linux y Windows.
- Mantenimiento y modificaciones de sistemas web a solicitud de los clientes

Pacífico Seguros (agosto 2016 – noviembre 2017)

Practicante de Gestión de Servicios de TI Funciones:

- Gestión de contratos de proveedores de servicios (nuevos y existentes)
- Verificar que las actividades de los proveedores de TI, sigan las políticas y procedimientos de la empresa.
- Verificar el cumplimiento de acuerdos de nivel de servicio con cada proveedor.
- Seguimiento a actividades y/o tareas pertenecientes a los diversos proyectos del área
- Elaboración de reportes semanales, informando el cumplimiento de acuerdos con cada proveedor.
- Coordinación con proveedores para la atención de incidentes y requerimientos

Conocimientos ___



Administración de Servidores Linux y Windows Transformación digital Gestión y orquestación de contenedores

Docker

Bases de datos

- SQL Server (2012+)
- Oracle

Gestión de Servicios de TI

ITIL

Gestión de proyectos

- SCRUM
- PMBOK v6

Desarrollo

- Java Enterprise Edition Básico
- Java Standart Edition Intermedio
- Frameworks Java EE: Spring, Hibernate, Primefaces
- ASP .Net Básico
- PHP Básico
- JavaScript Intermedio (NodeJs, Angular)
- GIT Github

Devops

- Integración y Entrega Continua
- Herramientas (Jenkins, Ansible, Vagrant)

Proyectos 🛱



Proyecto: Formalización de procesos bajo el enfoque de ITIL

Duración: 8 meses

Empresa: Pacifico Seguros

Rol: Documentador

Proyecto: **Desarrollo del** portal web para la Facultad

de Ing de Sistemas Duración: 6 meses Empresa: UNMSM

Rol: Analista programador

Experiencia

Adidas Perú SAC (agosto 2015 – agosto 2016)

IT Trainee

Funciones:

- Help Desk (Oficinas Tiendas a nivel nacional)
- Apoyo en el manejo de servidores Windows Server 2008
- Coordinación con proveedores para la reposición de suministros, para el mantenimiento de servicios de internet y vpn
- Mantenimiento de equipos de escritorio, servidores, puntos de venta
- Gestión de usuarios en Active Directory

Facultad de Ingeniería de Sistemas – UNMSM (enero 2015 – julio 2015)

Subcoordinador del área de Soporte y Desarrollo Tecnológico Funciones:

- Brindar soporte técnico a equipos de cómputo de la facultad
- Administracion de servidores (Windows Server y Linux), usando la plataforma de virtualización Open Source, Proxmox
- Administración de redes
- Atención a usuarios externos a la facultad.
- Coordinación del área de Soporte Tecnico y Desarrollo de la Facultad de Ing de Sistemas Supervisión y mantenimiento de laboratorios de cómputo.
- Apoyo en el despliegue de aplicaciones.
- Coordinación en las actividades del área.

Logros:

- Capacitación de nuevos practicantes para su promoción.
- Despliegue de Cluster de Alta Disponibilidad para la Virtualización de Servidores
- Automatización del proceso de gestión de activos de TI, con el despligue de un servidor de inventarios hecho con OCS Inventory.

Facultad de Ingeniería de Sistemas – UNMSM (enero 2014 – diciembre 2015)

Practicante de Help Desk

Funciones:

- Brindar soporte técnico de equipos de cómputo a los usuarios de la facultad.
- Inventariado de activos de TI.
- Capacitación a nuevos practicantes

Motivo de Cese: Asenso a subcoordinador del área

Referencias

Nombre del Jefe Inmediato y Cargo: Alexi Palomino – Business Cordinator

Nombre de la empresa: Adidas Perú SAC

Teléfonos y e-mail: 965727990 - alexi.palomino@adidas-group.com

Nombre del Jefe Inmediato y Cargo: Gustavo Espinoza – Subgerente de Gestión de

Servicios de TI

Nombre de la empresa: Pacífico Seguros

Teléfonos y e-mail: 965727990 - guespinoza@pacifico.com.pe